最高法院刑事判決                              九十一年度台上字第二五二二號
    上  訴  人  甲○○○
右上訴人因常業詐欺案件，不服台灣高等法院台中分院中華民國九十一年一月八日第
二審更審判決（九十年度上更(一)字第三七四號，起訴案號：臺灣台中地方法院檢察署
八十八年度偵字第一七九二號），提起上訴，本院判決如左：
    主  文
上訴駁回。
    理  由
按刑事訴訟法第三百七十七條規定，上訴於第三審法院，非以判決違背法令為理由，
不得為之，是當事人提起第三審上訴，應以原判決違背法令為理由，係屬法定要件。
如果上訴理由狀並未依據卷內訴訟資料，具體指摘原判決不適用何種法則或如何適用
不當，或所指原判決之違法情事，顯與法律規定得為第三審上訴理由之違法情形不相
適合時，均應認其上訴為違背法律上之程式，予以駁回。本件原判決綜合證據調查之
結果，撤銷第一審不當之判決，改判論處上訴人甲○○○共同常業詐欺罪刑，已詳敘
所憑之證據及認定之理由，並對上訴人所辯各節，如何不足採信，均已依據卷內資料
詳予指駁。而有罪判決書主文欄關於罪名之記載，固以與論罪科刑法條所揭示之罪名
相一致為妥適。惟若無礙於罪名之區別，簡省若干文字，自亦無妨。其論罪之用語不
當，或欠周全，如於全案情節與判決本旨並無影響，且亦無礙於罪名之區別者，即不
能指為違法。本件原判決主文記載上訴人之罪名僅揭示「常業詐欺」，雖欠周全，但
判決書已明確記載上訴人犯修正前刑法第三百四十條之罪之事實，並說明其理由及援
用該法條，自無礙於罪名之區別，且於全案情節與判決本旨顯無影響，不能任意指為
違法。又扣案之現金新台幣六十萬元及以花布包裝飲料偽裝現金之道具，為上訴人與
共犯吳秀里、陳松森（業據原審判處罪刑確定）所共有，用於行騙時提示給被害人看
，係供詐欺犯罪所用之物，業據其等供述明確，原判決因予宣告沒收，已於理由內予
以說明，核無所指理由不備之違法情形存在。另原判決既已說明上述物品為上訴人與
共犯所有，並於論結欄引用刑法第三十八條第一項第二款為沒收之依據，自無再引用
同條第三項之必要。上訴意旨，對於原判決究竟如何違背法令，並未依據卷內資料為
具體指摘，徒憑己意，對於原審認事用法之職權行使，任意指摘，殊非適法之第三審
上訴理由，其上訴違背法律上之程式，應予駁回。
據上論結，應依刑事訴訟法第三百九十五條前段，判決如主文。
中      華      民      國    九十一    年      五      月      二      日
                              最高法院刑事第五庭
                                  審判長法官  謝  家  鶴
                                        法官  洪  文  章
                                        法官  花  滿  堂
                                        法官  陳  世  淙
                                        法官  洪  佳  濱
      右正本證明與原本無異
                                              書  記  官
中      華      民      國    九十一    年      五      月     十七     日
